sv: Rekommenderat banunderlag: Valfri; Torr; Mycket olja; Lite olja; Medium olja; Medelmycket olja; Övrigt
nb: Anbefalt banetilstand: Alle; Tørr; Mye olje; Lite olje; Middels olje; Middels til mye olje; Annet
sk-SK: Odporúčaný stav dráhy: Akékoľvek; Suché; Silné olejovanie; Slabé olejovanie; Stredné olejovanie; Stredne silné olejovanie; Iné
da: Anbefalet banestand: Enhver; Tør; Meget olie; Lidt olie; Medium olie; Medium til meget olie; Andet
ko: 권장 차선 상태: 모든 조건; 건조; 헤비 오일; 라이트 오일; 미디엄 오일; 미디엄-헤비 오일; 기타
cs: Doporučený stav jízdního pruhu: Všechny; Suché; Těžké mazání; Lehké mazání; Střední mazání; Středně těžké mazání; Ostatní
fr: État de piste recommandé: Toutes; Sèche; Très huilée; Peu huilée; Modérément huilée; Modérément à très huilée; Autre
en: Recommended lane condition: Any; Dry; Heavy oil; Light oil; Medium oil; Medium-heavy oil; Other
it: Condizioni di corsia consigliate: Qualsiasi; Asciutta; Olio abbondante; Olio leggero; Olio medio; Olio medio-abbondante; Altro
sl-SI: Priporočeno stanje steze: Kateri koli; Suho; Močno naoljeno; Rahlo naoljeno; Srednje naoljeno; Srednje do močno naoljeno; Drugo
el: Συνιστώμενη κατάσταση της λωρίδας: Οποιαδήποτε; Στεγνή; Πυκνό λάδι; Λεπτόρρευστο λάδι; Μεσαίο λάδι; Μεσαίο-πυκνό λάδι; Άλλο
zh-TW: 建議球道狀況: 不限; 乾道; 重油道; 輕油道; 中油道; 中重油道; 其他
ru: Рекомендуемое состояние дорожки: Любые; Сухая; Обильное масло; Мало масла; Среднее количество масла; Средне-обильное масло; Другие
bg-BG: Препоръчително състояние на пистата: Всякакви; Суха; Силно омазнена; Слабо омазнена; Средно омазнена; Средно до силно омазнена; Други
zh-CN: 推荐球道油型: 任意; 干燥; 重油; 轻油; 中油; 中重油; 其他
hu: Ajánlott pályaállapot: Bármilyen; Száraz; Erősen olajozott; Enyhén olajozott; Közepesen olajozott; Közepesen erősen olajozott; Egyéb
pt-BR: Recomendado pista condição: Qualquer; Seca; Óleo pesado; Óleo leve; Óleo médio; Óleo médio-pesado; Outra
hr-HR: Preporučano stanje trake: Bilo koji; Suho; Snažno nauljeno; Lagano nauljeno; Srednje nauljeno; Srednje do snažno nauljeno; Ostalo
ja: 推奨レーン状態: すべて; ドライ; ヘビーオイル; ライトオイル; ミディアムオイル; ミディアムヘビーオイル; その他
th: สภาพเลนที่แนะนำ: แบบไหนก็ได้; แห้ง; น้ำมันมาก; น้ำมันน้อย; น้ำมันปานกลาง; น้ำมันปานกลางถึงมาก; อื่นๆ
pt-PT: Condições recomendadas da pista: Qualquer; Seco; Óleo pesado; Óleo leve; Óleo médio; Óleo médio-pesado; Outro
ro-RO: Condiție recomandată a pistei: Oricare; Uscat; Foarte uleioasă; Puțin uleioasă; Mediu uleioasă; Mediu-puternic uleioasă; Altele
de: Empfohlene Bahnkondition: Beliebig; Trocken; Stark geölt; Leicht geölt; Mittelstark geölt; Mittelschwer geölt; Sonstige
vi: Điều kiện làn đường được khuyến nghị: Bất kỳ; Khô; Nhiều dầu; Ít dầu; Dầu vừa; Dầu vừa-nhiều; Khác
nl: Aanbevolen baanconditie: Alle; Droog; Veel olie; Weinig olie; Gemiddelde olie; Gemiddeld tot veel olie; Overig
fi: Suositeltu radan kunto: Mikä tahansa; Kuiva; Paksu öljy; Ohut öljy; Keskitason öljy; Keskipaksu öljy; Muu
es: Condición de pista recomendada: Cualquiera; Seco; Aceite denso; Aceite ligero; Aceite medio; Aceite medio a denso; Otro
lt-LT: Rekomenduojama takelio būklė: Bet kokia; Sausa; Storas alyvos sluoksnis; Plonas alyvos sluoksnis; Vidutinis alyvos sluoksnis; Vidutiniškai storas alyvos sluoksnis; Kita
pl: Zalecany stan toru: Każde; Suche; Mocno naoliwione; Słabo naoliwione; Średnio naoliwione; Średnio-mocno naoliwione; Inne
tr: Önerilen şerit durumu: Herhangi biri; Kuru; Yoğun yağlı; Az yağlı; Orta yağlı; Orta-yoğun yağlı; Diğer